【裁判字號】    89,易,46
【裁判日期】    890707
【裁判案由】    贓物
【裁判全文】
臺灣彰化地方法院刑事判決                            八十九年度易字第四六號
    公  訴  人  臺灣彰化地方法院檢察署檢察官
    被      告  甲○○
右列被告因贓物案件，經檢察官提起公訴（八十八年度偵字第五四八一號），本院判
決如左：
    主      文
甲○○收受贓物，處有期徒刑伍月，如易科罰金，以參佰元折算壹日。
    事      實
一、甲○○明知不詳姓名之男子，於民國（下同）八十八年五月中旬某日，借用其所
    有位於彰化縣花壇鄉灣東村灣東巷工寮內所放置之豐田牌堆高機一台係屬贓物（
    宗允工業股份有限公司所有，停放在台中縣霧峰鄉○○路六十三號（起訴書誤植
    為彰化縣花壇鄉灣東村灣東巷），於八十八年五月十二日（起訴書誤植為十八日
    ）八時許發現失竊），竟仍以收受，嗣於八十八年五月十八日，以其所有ＩＤ─
    五九一號大貨車載運上開堆高機欲至彰化縣花壇鄉修理時為警查獲。
二、案經彰化縣警察局彰化分局報請臺灣彰化地方法院檢察署檢察官偵查起訴。
    理      由
一、訊據被告甲○○固坦承於前揭時地提供場地放置堆高機，惟矢口否認有何贓物犯
    行，辯稱：伊並不知堆高機為贓物云云。惟查，前開堆高機係宗允公司所有，於
    八十八年五月十二日發現失竊等情，業據該公司總務主任乙○○到庭指述甚詳，
    復有贓物認領保管單在卷可稽，又該堆高機之引擎號碼已遭磨損，有照片在卷可
    按，被告雖供稱該堆高機係丙○○所寄放，惟為丙○○於本院審理時堅詞否認，
    被告又自承無證據足資證明係丙○○所寄放，況依被告所述，寄放之人與之並不
    熟悉，對於不熟悉之人寄放堆高機，為保障自己之權益，就寄放物品之來源衡情
    自會更加注意，該堆高機之引擎號碼已遭磨損，只要被告稍加注意即可看出，而
    被告於偵查中亦自承車身號碼磨掉我會了解，是被告空言否認有贓物之認識，顯
    係事後圖卸之詞，不足採信，被告犯行堪以認定。
二、核被告所為，係犯刑法第三百四十九條第一項之收受贓物罪。爰審酌被告犯罪之
    動機、所生危害及犯罪後態度等一切情狀，量處如主文所示之刑，並諭知易科罰
    金之折算標準。
據上論斷，應依刑事訴訟法第二百九十九條第一項前段，刑法第三百四十九條第一項
、第四十一條，罰金罰鍰提高標準條例第一條前段、第二條，判決如主文。
中       華       民       國       八十九    年      七    月     七   日
                                              法      官  林  慧  英
右正本證明與原本無異。
如不服本判決，應於判決送達後十日內，向本院提出上訴狀（須附繕本）。
告訴人或被害人對於判決如有不服具備理由請求檢察官上訴者，其上訴期間之計算係
以檢察官收受判決正本之日期為準。
                                              法院書記官  葉  春  涼
中       華       民       國       八十九    年      七    月    十四  日
刑法第三百四十九條
收受贓物者，處三年以下有期徒刑、拘役或五百元以下罰金。
搬運、寄藏、故買贓物或為牙保者，處五年以下有期徒刑、拘役或科或併科一千元以
下罰金。
因贓物變得之財物，以贓物論。


司法院資訊處製作；財團法人民間司法改革基金會備份。
